【裁判字號】    90,上易,1744
【裁判日期】    901130
【裁判案由】    竊盜
【裁判全文】
臺灣高等法院臺南分院刑事判決                    九十年度上易字第一七四四號
    上訴人即被告  甲○○
右上訴人因竊盜案件，不服臺灣嘉義地方法院九十年度易字第七０六號中華民國九十
年九月七日第一審判決（起訴案號：臺灣嘉義地方法院檢察署九十年度偵字第四七七
０號），提起上訴，本院判決如左：
    主  文
上訴駁回。
    事  實
一、向旭椿於民國九十年七月二十一日十七時許，於嘉義市○區○○路嘉興公園公廁
    前，見丙○○於該處洗手，遂與丙○○推擠，丙○○呼叫，丙○○之男友乙○○
    聞聲急忙離開停放於路旁車號ＺＨ－９９１５號自小貨車而驅前查看，向旭椿遂
    意圖為自己不法之所有，乘乙○○安撫受驚之丙○○之機會，竊取丙○○所有，
    放置在該自小貨車內之香水標籤六張，得手後，隨即為乙○○發現而大聲叫喊，
    向旭椿即向嘉義市○○路方向逃離，嗣經乙○○報警，旋為警於上海路與南京路
    口查獲。
二、案經嘉義市警察局移請臺灣嘉義地方法院檢察署檢察官偵查起訴。
    理  由
一、訊據被告向旭椿矢口否認有何竊盜之犯行，辯稱：該香水是丙○○委請渠幫她賣
    ，並未自該車竊取；且被告若有意行竊，必會竊取有高價值之財物，何竟去拿幾
    張標籤云云。惟查：
    （一）被害人丙○○於警訊時指述稱：「於民國九十年七月二十一日十七時在嘉
          義市西區○○○○路口停放自小客車號ＺＨ－９９１５車內被竊，失竊物
          品共有香水標籤共六張....案發當時我正在路口的嘉興公園內廁所洗手臺
          洗手，突有一陌生男子衝出，用手臂撞我，並大聲罵我，當時我男友就在
          路旁之自小貨車內，見狀即下車制止，而該嫌犯就跑開，之後我就聽到男
          友大聲喊叫並欲制止竊嫌，後來才知竊嫌在我男友車上偷了六張標籤。」
          等語（見警訊卷第六頁反面最後第二行起）；証人乙○○於警訊時指述稱
          ：「約九十年七月二十一日十七時我將自小貨停放在嘉興公園旁的路口，
          我女友就下車走到公園內的廁所洗手，不一會兒我就聽到我女友喊叫聲，
          當時我就打開車門一看就看到犯嫌用手臂在撞我女友丙○○，就大聲向竊
          嫌向旭椿說：『你在幹什麼』竊嫌聽到後就慌忙逃跑，當我安撫女友並詢
          問狀況轉身後即看到竊嫌正在我的自小貨車內翻東西，我見狀即大聲喊叫
          ，當時我女友的背包是放在車上，類似有被翻動，可能是我大聲喊叫，他
          才逃跑，當時我有看到他在車上有拿走東西，但他拿走什麼東西我並不曉
          得，直到我託附近商家報案，並將警方逮捕竊嫌在其身上起出贓物標籤六
          張，我才知道竊嫌有偷走我車上的東西是標籤。」等語（見警訊卷第四頁
          反面最後第四行起）；互核被害人丙○○與証人乙○○二人之指訴，就被
          告如何竊取該香水標籤之情節相符。而被害人丙○○與証人乙○○二人與
          被告並未相識，為被告於審理時供明在卷，被害人丙○○與証人乙○○二
          人自無設詞誣陷之理。又被告為警逮捕時，經警自被告身上口袋內查扣香
          水標籤六張，復有搜索扣押筆錄、被害報告單、贓物認領保管單等件附於
          警訊卷可參。
    （二）被告雖一再供稱該香水標籤係被害人丙○○委請出售，且若有意行竊，理
          應竊取車內高價之財物，豈有拿取幾張標籤云云。然被害人丙○○與被告
          並未相識，被害人丙○○亦未留下聯絡之地址及方法，為被告供明在卷，
          而被告取得該香水標籤時已是晚間，若果真被害人丙○○委請被告販售該
          香水標籤，衡情豈有未留下聯絡方法，以便將來查詢販售情況，或交付價
          金之理；再者，倘真要委請他人代為販賣，亦無僅將標籤而非實物交予他
          人代為販售之理，則被告辯稱被害人丙○○委請販售香水標籤云云，已無
          足取。況被告於偵查時稱：「那是我昨天在公廁上完廁所出來，看到一位
          小姐將水灌到瓶子裡，我說我要檢舉你，她說不要請我幫她賣，他就拿標
          籤給我，沒有拿其他東西....」（見偵查卷第九頁反面第五行起），於原
          審審理時改稱：「我是喝酒不小心踢到他的桶子，他叫我幫他賣，所以我
          放在口袋裡....」（見原審卷第二十三頁），嗣提起上訴，於上訴狀又稱
          「扣案之香水標籤，原放置在洗手台，被告以為是沒人要的，隨手放在口
          袋」（見九十年十月二十二日上訴狀），前後供述並不相符。再依被害人
          丙○○之指訴及証人乙○○之証詞，被告於車內翻找財物時，為証人陳子
          文發現，欲制止被告，被告始逃逸，足認被告於取得該香水標籤時，仍接
          續翻找車內財物，因為被害人及証人發現，不及接續拿取車內財物而逃逸
          ，並非僅單純拿取低價之香水標籤而不取高價之財物，被告所辯顯係卸責
          之詞，不足採信。本案事證明確，被告竊盜犯行應堪認定。
二、核被告向旭椿所為，係犯刑法第三百二十條第一項之竊盜罪。
三、原審以被告罪證明確，因予適用刑法第三百二十條第一項、第四十一條第一項前
    段、罰金罰鍰提高標準條例第一條前段、第二條前段規定，並審酌被告有多次竊
    盜之素行、品行，與丙○○發生推擠引來乙○○而趁機進入車內行竊之犯罪手法
    、雖僅竊得六張香水標籤，價值新臺幣十五元，惟使丙○○心理產生造成相當程
    度之恐懼及犯後不肯認錯之態度等情狀，量處有期徒刑四月，復依法諭知如易科
    罰金以三百元折算一日之標準。本院經核原判決認事用法，並無不合，量刑亦稱
    妥適。上訴意旨，否認犯罪，並指摘原判決不當，為無理由，應予駁回。
四、據上論斷，應依刑事訴訟法第三百六十八條，判決如主文。
本案經檢察官吳忠賢到庭執行職務。
中      華      民      國    九十      年     十一     月     三十     日
                                     臺灣高等法院臺南分院刑事第一庭
                                             審判長法官  陳  義  仲
                                                   法官  王  浦  傑
                                                   法官  陳  珍  如
右正本證明與原本無異。
不得上訴。
                                              法院書記官  周  美  莉
中    華    民    國      九十      年      十二     月     三      日
不得上訴。
附錄：本判決論罪科
中華民國刑法第三百二十條
 (普通竊盜罪、竊佔罪)
意圖為自己或第三人不法之所有，而竊取他人之動產者，為竊盜罪，處五年以下有期
徒刑、拘役或五百元以下罰金。
意圖為自己或第三人不法之利益，而竊佔他人之不動產者，依前項之規定處斷。
前二項之未遂犯罰之。


司法院資訊處製作；財團法人民間司法改革基金會備份。
